臺灣臺北地方法院民事裁定
111年度法字第8號
聲  請  人  許嫺嫺即財團法人許勝發文教基金會之董事長

                      送達代收人  莊晶㺱                住臺北市○○區○○○路0段00號0樓
相  對  人  財團法人許勝發文教基金會

上列聲請人聲請變更財團法人財團法人許勝發文教基金會捐助章
程，本院裁定如下：
    主      文
財團法人許勝發文教基金會捐助章程第五條至第十四條，准予變
更如附件「修正對照表」修正條文欄所示之內容。
其餘聲請駁回。
聲請程序費用新臺幣壹仟元由聲請人負擔。
    理  由
一、按財團之組織及其管理方法，由捐助人以捐助章程或遺囑定
    之。捐助章程或遺囑所定之組織不完全，或重要之管理方法
    不具備者，法院得因主管機關、檢察官或利害關係人之聲請
    ，為必要之處分；為維持財團之目的或保存其財產，法院得
    因捐助人、董事、主管機關、檢察官或利害關係人之聲請，
    變更其組織，民法第62條、第63條分別定有明文。次按，民
    法第62條所謂財團之組織不完全，例如財團內部之董事會或
    監察人之組織不完全者是；所謂重要之管理方法，例如董監
    事之任免方式、董事會執行事務之決議方法及財團財產之管
    理方法等是。再財團法人經設立登記後，如其捐助章程所定
    之組織不完全或重要之管理方法不具備，或為維持財團之目
    的或保存其財產，而必須變更章程者，應聲請法院為必要之
    處分，或變更其組織，不得自行變更，如不屬於上述事項之
    章程變更，則衹需取得目的事業主管機關之許可，即可聲請
    該管法院辦理變更登記（司法院《79》秘台廳(一)第01199號
    函釋及最高法院85年度台抗字第320號裁定意旨參照）。是
    依上開規定，聲請法院就財團之捐助章程為必要處分，或變
    更其組織者，應以財團組織不完全或重要管理方法不具備，
    或為維持財團之目的或保存其財產為要件。至不屬於上述事
    項之章程變更，衹需取得目的事業主管機關之許可，即可聲
    請該管法院辦理變更登記，無庸向法院聲請為必要處分或變
    更其組織之裁定。
二、聲請意旨略以：伊為相對人財團法人許勝發文教基金會董事
    長，相對人捐助章程於民國110年11月18日經董事會決議修
    改如附件所示，爰依民法第62 條，請求准許裁定變更如附
    件所示之捐助章程等語。
三、經查，聲請人上開主張，業據其提出教育部110年12月15日
    臺教社（三）字第1100164536號函、財團法人許勝發文教基
    金會第9屆第5次董事會會議紀錄暨會議簽到單、財團法人許
    勝發文教基金會捐助章程、修正條文對照表及法人登記證書
    影本為證。而有關聲請人聲請准予變更捐助章程第5至14條
    ，各別係就該財團法人之董事選任、董事消極資格、董事任
    期、董事會職權、董事長選任、董事會決議方法、預算財報
    審定、捐助財產保管運用方法、設立許可事項變經董事會決
    議、解散後處理方式等組織或重要管理方法所為修正，與財
    團法人之立法精神並不違背，亦未抵觸民法有關法人之規定
    ，主管機關教育部亦同意上開變更，有前揭教育部函文可憑
    ，是關此部分變更之聲請，於法核無不合，應予准許。
四、至捐助章程如附件對照表修正條文內容欄第1條、第2條、第
    4條、第15條、第16條部分，僅屬捐助章程載明修訂財團法
    人名稱、設立宗旨及業務、會址、修訂日期、施行程序，尚
    非涉及組織不完全或重要管理方法不具備之情形，依上開說
    明，祇需取得目的事業主管機關之許可，即可聲請該管法院
    辦理變更登記，無庸另向本院聲請裁定准許，故聲請人此部
    分之聲請，於法不合，應予駁回。
五、依非訟事件法第21條第1項前段、第24條第1項，裁定如主文
    。
中　　華　　民　　國　　111 　年　　2 　　月　　24　　日
                  民事第九庭  法  官  曾育祺
以上正本係照原本作成。
如不服本裁定應於送達後10日內向本院提出抗告狀，並繳納抗告
費新臺幣1,000元。　　　　　　　　　
中　　華　　民　　國　　111 　年　　2 　　月　　24　　日
                              書記官  賴竺君